【裁判字號】    99,易,3306
【裁判日期】    991231
【裁判案由】    毒品危害防制條例
【裁判全文】
臺灣板橋地方法院刑事判決              99年度易字第3306號
公  訴  人  臺灣板橋地方法院檢察署檢察官
被      告  邱世傑
上列被告因違反毒品危害防制條例案件，經檢察官提起公訴（99
年度毒偵字第5941、6804、7278號），本院判決如下：
    主  文
邱世傑施用第二級毒品，處有期徒刑肆月，如易科罰金以新臺幣
壹仟元折算壹日，扣案之殘渣袋壹只內之毒品甲基安非他命（量
微無法秤重）沒收銷燬，甲基安非他命殘渣袋壹只、吸食器壹組
、分裝袋壹包均沒收；又施用第二級毒品，處有期徒刑陸月，如
易科罰金以新臺幣壹仟元折算壹日，扣案之甲基安非他命吸食器
壹組沒收。應執行有期徒刑玖月，如易科罰金以新臺幣壹仟元折
算壹日，扣案之殘渣袋壹只內之毒品甲基安非他命（量微無法秤
重）沒收銷燬，甲基安非他命殘渣袋壹只、吸食器貳組、分裝袋
壹包均沒收。
    事  實
一、邱世傑前曾於民國98年間因施用毒品案件，經檢察官聲請本
    院裁定送觀察、勒戒後，認無繼續施用毒品傾向，於98年5
    月27日執行完畢釋放，並經臺灣板橋地方法院檢察署檢察官
    以98年度毒偵字第927 號不起訴處分確定；其後復因於99年
    2 月20日再犯施用毒品案件，經本院以99年度簡字第4186號
    判決，判處有期徒刑三月確定（其後已於99年12月24日期滿
    執行完畢，於本件不構成累犯）。詎其猶不知悔改，復基於
    施用毒品之犯意，分別(一)於99年7 月19日至同年月20日間晚
    上某時許，在其新北市樹林區（原係「臺北縣樹林市」，其
    後於99年12月25日改制）東華街3 巷2 號2 樓住處，以吸食
    器燒烤吸食方式，施用第二級毒品甲基安非他命1 次。嗣其
    先於99年7 月21日凌晨1 時40分許，在上址住處，因另案通
    緝為警緝獲，並經警採尿送驗後釋放，旋復於次日（即同年
    月22日晚上9 時許，因涉嫌販賣毒品案件，在上址住處為警
    依法搜索，扣得其所有供施用毒品甲基安非他命使用或預備
    之甲基安非他命殘渣袋1 只（內含毒品甲基安非他命殘渣，
    量微無法秤重）、吸食器1 組、分裝袋1 包等物，並再經警
    採尿送驗，其上開二次採尿送驗結果，均驗有甲基安非他命
    藥物陽性反應，因而查悉上情。(二)於99年9 月11日晚上10時
    40分許為警採尿前96小時內某時（不含為警查獲後採尿前之
    警力拘束期間），在上址住處，再以吸食器燒烤吸食方式，
    施用第二級毒品甲基安非他命1 次。嗣於99年9 月11日晚上
    8 時35分許，在上址住處，復因涉犯施用毒品罪嫌，經警依
    法搜索，扣得其所有供施用毒品甲基安非他命使用之吸食器
    1 組，並經警採尿送驗後，驗有甲基安非他命藥物陽性反應
    ，因而查悉上情。
二、案經新北市政府警察局樹林分局、海山分局、板橋分局分別
    移送臺灣板橋地方法院檢察署檢察官偵查起訴。
    理  由
一、訊據被告對上揭犯罪事實(一)之施用第二級毒品甲基安非他命
    部分供認不諱，並有卷附之新北市政府警察局海山分局搜索
    、扣押筆錄、查獲現場及扣案物品等照片、臺灣檢驗科技股
    份有限公司出具之驗尿報告2 份、臺灣高等法院被告前案紀
    錄表等可稽、暨扣案之被告所有供施用毒品甲基安非他命使
    用或預備之甲基安非他命殘渣袋1 只（內含毒品甲基安非他
    命殘渣，量微無法秤重）、吸食器1 組、分裝袋1 包等物可
    證。至訊據被告雖矢口否認有上揭犯罪事實(二)之施用第二級
    毒品甲基安非他命之犯行，辯稱：伊當時有配合新莊分局偵
    查員追查毒品來源，並無再施用毒品甲基安非他命云云，然
    查此部分犯罪事實，被告於警詢、偵查中均曾供認有於99年
    9 月間施用第二級毒品甲基安非他命之行為明確，再其經警
    採尿送驗後，亦確實驗有毒品甲基安非他命藥物陽性反應，
    且驗得數值高達22352ng/ml，此亦有卷附臺灣檢驗科技股份
    有限公司之驗尿報告可稽無訛，足見被告確有於該次為警採
    尿前96小時內某時（不含為警查獲後採尿前之警力拘束期間
    ），施用毒品甲基安非他命之犯行甚明，又被告雖有於偵查
    中供稱其可提供購毒來源之綽號「阿華」姓名年籍不詳之男
    子之電話資料，以供檢警追查，惟其後並未查獲，此已經被
    告陳明在卷，況本件此部分係由新北市政府警察局板橋分局
    所查獲，亦與被告上開所稱配合新莊分局偵查員追查購毒來
    源云云不合，且依偵查卷附資料亦無從查有本件此部分確有
    因被告供出毒品來源，因而查獲其他正犯或共犯之情，因此
    難認被告此部分犯行，有毒品危害防制條例第17條第1 項減
    輕或免除其刑規定之適用，附此敘明，是被告此部分上開所
    辯，要屬事後卸責之詞，應不足採。綜上所述，被告上揭二
    次施用毒品犯行，事證均已臻明確，足堪認定，應予依法論
    科。
二、核本件被告上開犯罪事實(一)、(二)所為，均係犯毒品危害防制
    條例第10條第2 項之施用第二級毒品罪。其上開各罪施用毒
    品前之持有毒品行為，均應為其後施用行為所吸收，不另論
    罪。又其上開施用毒品甲基安非他命之二次行為，所犯施用
    時間不同，顯係基於各別犯意所為，應予分論併罰。爰審酌
    被告之素行、各罪再犯施用毒品情節、所生危害及犯罪後之
    態度等一切情狀，各量處如主文所示之刑及諭知易科罰金之
    折算標準，並定其應執行之刑及諭知易科罰金之折算標準。
    扣案之毒品甲基安非他命殘渣袋1 只內之毒品甲基安非他命
    殘渣（量微無法秤重），係查獲之毒品，依法不問屬於犯人
    與否，均應宣告沒收銷燬；又盛裝上開毒品之甲基安非他命
    殘渣袋1 只、吸食器2 組、分裝袋1 包等物，則係被告所有
    供施用毒品犯罪所用或犯罪預備之物，另依刑法第38條第1
    項第2 款規定，按其所犯併予宣告沒收。至本件犯罪事實(一)
    部分，雖另查扣有毒品海洛因殘渣袋2 只、注射針筒1 支、
    行動電話2 支等物，惟上開扣案物品，均與本件被告被訴犯
    行無涉，且其中除行動電話1 支係被告所有之物外，其餘依
    被告所述，均非其所有之物，是此部分扣案物品，爰不併予
    依法宣告沒收，附此敘明。
據上論斷，應依刑事訴訟法第299 條第1 項前段，毒品危害防制
條例第10條第2 項、第18條第1 項前段、第23條第2 項，刑法第
11條前段、第41條第1 項前段、第8 項、第51條第5 款、第38條
第1 項第2 款，判決如主文。
本案經檢察官陳怡親到庭執行職務
中    華    民    國    99    年    12    月    31    日
                      刑事第七庭  法  官  彭  全  曄
以上正本證明與原本無異。
如不服本判決應於收受送達後十日內向本院提出上訴書狀，並應
敘述具體理由；其未敘述上訴理由者，應於上訴期間屆滿後二十
日內向本院補提理由書（均須按他造當事人之人數附繕本）「切
勿逕送上級法院」。
                                  書記官  莊  川  億
中    華    民    國    99    年    12    月    31    日
附錄本案論罪科刑法條全文：
毒品危害防制條例第10條
施用第一級毒品者，處 6 月以上 5 年以下有期徒刑。
施用第二級毒品者，處 3 年以下有期徒刑。

司法院資訊處製作；財團法人民間司法改革基金會備份。
